臺灣桃園地方法院民事判決　　　　　　　　　　　　　九十三年度重訴字第七二號
　　原　　　告　台灣中小企業銀行股份有限公司
　　法定代理人　甲○○
　　訴訟代理人　丁○○
　　被　　　告　乙○○
　　　　　　　　丙○○
右當事人間請求清償債務事件，本院於中華民國九十三年六月十六日言詞辯論終結，
判決如左：
    主      文
被告應連帶給付原告如附表所示之本金、利息及違約金。
訴訟費用由被告連帶負擔。
    事      實
甲、原告方面：
一、聲明：如主文第一項所示。
二、陳述：被告乙○○於民國九十二年五月二十九日邀同被告丙○○為連帶保證人，
    向原告借款二筆，第一筆為新台幣（下同）二百萬元，利息依中華郵政股份有限
    公司二年期定期儲金機動利率加百分之一（即年息百分之二點七三五）計算機動
    調整，政府補貼利率固定為年息百分之零點二五，該借款利息實際由借款人負擔
    部分為年息百分之二點四八五，若政府不補貼利息，應追溯自政府不補貼利率之
    日起，改按原告當時定儲利率指數加百分之二點七五機動計息（即年息百分之四
    點一八），第二筆為五百八十萬元，利息自九十二年六月三日起至九十三年六月
    三日止按年息百分之三點五固定計息，自九十三年六月四日起，改按原告之定儲
    利率指數加碼年息百分之二點四八計息（即年息百分之三點九一），嗣後隨原告
    定儲利率指數調整而調整，二筆借款皆約定借款期間自九十二年六月三日起至一
    百一十二年六月三日止，自實際撥款日起前三年，按月付息，自第四年起，再依
    年金法按月攤還本息，如未按期攤還本金或繳納利息時，除仍按上開利率計息外
    ，逾期在六個月以內者，按上開利率百分之十，超過六個月以上者，按上開利率
    百分之二十加計違約金。詎第一筆借款自九十三年三月三日起，第二筆借款自九
    十三年一月三日起，被告乙○○即未依約繳納本息，依約定被告乙○○已喪失期
    限利益，借款視為全部到期，迭經催討無效，被告乙○○尚欠原告如附表所示借
    款金額及利息暨違約金迄未償還，被告丙○○為上開二筆借款之連帶保證人，自
    應負連帶清償責任，爰依民法消費借貸及連帶保證之法律關係，請求判決如聲明
    所示。
三、證據：提出臺灣企銀個人購車及購屋貸款定型化契約二紙、契據增補條款契約一
    紙、授信約定書二紙、放款轉帳支出傳票二紙、存款轉帳收入傳票二紙、臺灣中
    小企業銀行總行函一紙、客戶放款資料及還款明細表二紙、原告定儲利率指數歷
    史資料表一紙（均為影本）為證。
乙、被告方面：
    被告未於言詞辯論期日到場，亦未提出書狀作何聲明或陳述。
    理      由
一、按當事人得就一定法律關係而生之訴訟，以合意定第一審管轄法院，民事訴訟法
    第二十四條第一項規定可資參照，查依兩造所簽定之授信約定書第十二條約定：
    「立約人對貴行所負之各宗債務，合意以臺灣桃園地方法院為第一審管轄法院。
    」現本件原告起訴主張被告乙○○邀同其餘被告丙○○為連帶保證人，向原告借
    款未還，爰依兩造間消費借貸及連帶保證契約之法律關係，請求被告給付如聲明
    所示，乃就一定法律關係涉訟，合於兩造間約定合意管轄情形，是本院有管轄權
    ，合先敘明。
二、本件被告經合法通知，未於言詞辯論期日到場，核無民事訴訟法第三百八十六條
    所列各款情形，爰依原告之聲請，由其一造辯論而為判決。
三、本件原告起訴主張：被告乙○○於九十二年五月二十九日邀同被告丙○○為連帶
    保證人，向原告借款二筆，第一筆為二百萬元，利息依中華郵政股份有限公司二
    年期定期儲金機動利率加百分之一（即年息百分之二點七三五）計算機動調整，
    政府補貼利率固定為年息百分之零點二五，該借款利息實際由借款人負擔部分為
    年息百分之二點四八五，若政府不補貼利息，應追溯自政府不補貼利率之日起，
    改按原告當時定儲利率指數加百分之二點七五機動計息（即年息百分之四點一八
    ），第二筆為五百八十萬元，利息自九十二年六月三日起至九十三年六月三日止
    按年息百分之三點五固定計息，自九十三年六月四日起，改按原告之定儲利率指
    數加碼年息百分之二點四八計息（即年息百分之三點九一），嗣後隨原告定儲利
    率指數調整而調整，二筆借款皆約定借款期間自九十二年六月三日起至一百一十
    二年六月三日止，自實際撥款日起前三年，按月付息，自第四年起，再依年金法
    按月攤還本息，如未按期攤還本金或繳納利息時，除仍按上開利率計息外，逾期
    在六個月以內者，按上開利率百分之十，超過六個月以上者，按上開利率百分之
    二十加計違約金。詎第一筆借款自九十三年三月三日起，第二筆借款自九十三年
    一月三日起，被告乙○○即未依約繳納本息，依約定被告乙○○已喪失期限利益
    ，借款視為全部到期，迭經催討無效，被告乙○○尚欠原告如附表所示借款金額
    及利息暨違約金迄未償還，被告丙○○為上開二筆借款之連帶保證人，自應負連
    帶清償責任，爰依民法消費借貸及連帶保證之法律關係，請求被告連帶給付如附
    表所示之本金、利息、違約金等語。經查：原告前述主張業據提出臺灣企銀個人
    購車及購屋貸款定型化契約二紙、契據增補條款契約一紙、授信約定書二紙、撥
    款傳票二紙、客戶放款資料查詢單暨還款明細表一紙、臺灣中小企業銀行總行九
    二審管字第０九二０００九五九七號函一份（以上均為影本）為證，核與事實相
    符，堪信為真。次按「當事人對於他造主張之事實，於言詞辯論時不爭執者，視
    同自認。」民事訴訟法第二百八十條第一項前段定有明文；又「當事人對於他造
    主張之事實，已於相當時期受合法之通知，而於言詞辯論期日不到場，亦未提出
    準備書狀爭執者，準用第一項之規定。但不到場之當事人係依公示送達通知者，
    不在此限。」此於民事訴訟法第二百八十條第三項亦有明文規定。查本件應送達
    被告乙○○、丙○○之言詞辯論通知書均已分別於九十三年五月二十六日及同年
    月二十七日寄存送達被告之戶籍地址，此有送達回證及戶籍謄本各二紙附卷足憑
    ，被告於言詞辯論期日並未到場，亦未提出任何準備書狀或證據資料作何答辯聲
    明或陳述以為爭執，依民事訴訟法第二百八十條第三項、第一項前段規定，視同
    被告業已自認，應堪信原告之主張為真實。
四、本件依據原告所提出之客戶放款資料及還款明細表所載，被告乙○○就如附表中
    編號一所示之第一筆借款自九十三年三月三日起，就如附表中編號二所示之第二
    筆借款自九十三年一月三日起，皆未依約繳納本息，依兩造間所簽定之個人購車
    及購屋貸款定型化契約第三條約定，被告乙○○已喪失期限利益，借款視為全部
    到期，又被告乙○○尚欠原告如附表所示之借款本金、利息、違約金，被告丙○
    ○為連帶保證人，依法應連帶負擔返還借款之責任，從而，原告依據消費借貸及
    連帶保證之法律關係，請求被告連帶給付如附表所示之本金、利息、違約金、即
    屬於法有據，應予准許。
五、據上論結，原告之訴為有理由，依民事訴訟法第三百八十五條第一項前段，第八
　　十五條第二項，判決如主文。
中　　　華　　　民　　　國　　九十三　　年　　　六　　　月　　　三十　　日
                                        臺灣桃園地方法院民事第一庭
~B法　　　官　張震武
右為正本係照原本作成。
如對本判決上訴，須於判決送達後二十日內向本院提出上訴狀。
中　　　華　　　民　　　國　　九十三　　年　　　七　　　月　　　　二　　日
~B法院書記官　黃楓茹
~F0
~T40
   ┌───┬─────────────────────────────┐
   │ 附表 │                                                          │
   ├───┼───────┬──────────┬──────────┤
   │ 編號 │本    金      │  利息起算          │   違約金起算       │
   ├───┼───────┼──────────┼──────────┤
   │ 一   │二百萬元      │  九十三年三月三日  │   九十三年四月四日 │
   │      │              │  起至清償日止按年  │   起至清償日止，逾 │
   │      │              │  息百分之四點一八  │   期六個月以內者， │
   │      │              │  計算之利息        │   按上開利率百分之 │
   │      │              │                    │   十，逾期六個月以 │
   │      │              │                    │   上者，按上開利率 │
   │      │              │                    │   百分之二十計算之 │
   │      │              │                    │   違約金           │
   ├───┼───────┼──────────┼──────────┤
   │ 二   │五百八十萬元  │  九十三年一月三日  │   九十三年二月四日 │
   │      │              │  起至同年六月三日  │   起至六月三日止， │
   │      │              │  止，按年息百分之  │   逾期六個月以內者 │
   │      │              │  三點五計算之利息  │   按上開利率百分之 │
   │      │              │                    │   十計算之違約金   │
   │      │              │                    │                    │
   │      │              ├──────────┼──────────┤
   │      │              │  九十三年六月四日  │   九十三年六月四日 │
   │      │              │  起至清償日止，按  │   起至同年八月三日 │
   │      │              │  年息百分之三點九  │   止，逾期六個月以 │
   │      │              │  一計算之利息      │   內者，按上開利率 │
   │      │              │                    │   百分之十計算之違 │
   │      │              │                    │   約金，及自同年八 │
   │      │              │                    │   月四日起至清償日 │
   │      │              │                    │   止逾期六個月以上 │
   │      │              │                    │   者，按上開利率百 │
   │      │              │                    │   分之二十計算之違 │
   │      │              │                    │   約金。           │
   └───┴───────┴──────────┴──────────┘
